臺灣臺南地方法院刑事判決
111年度交易字第618號
公  訴  人  臺灣臺南地方檢察署檢察官
被      告  盧信成



上列被告因公共危險案件，經檢察官提起公訴（111年度偵字第9
600號），被告於準備程序中就犯罪事實為有罪之陳述，本院以
簡式審判程序進行審判，判決如下：
    主  文
盧信成犯駕駛動力交通工具而吐氣所含酒精濃度達每公升零點二
五毫克以上之罪，處有期徒刑捌月。 
    事實及理由
一、被告所犯係死刑、無期徒刑、最輕本刑為3年以上有期徒刑
    以外之罪，其於準備程序中就前揭被訴事實為有罪之陳述，
    經法官告知簡式審判程序之旨，並聽取其與公訴人之意見後
    ，本院裁定進行簡式審判程序，合先敘明。
二、本件犯罪事實及證據，均引用檢察官起訴書之記載（如附件
    ），並就證據部分增列：「被告於本院審理時之自白」，並
    將「109年度交易字第24號」更正為「109年度交簡字第70號
    」。
三、核被告所為，係犯刑法第185條之3第1項第1款之不能安全駕
    駛動力交通工具罪。又被告前因公共危險案件，經法院判處
    有期徒刑6月確定，於民國110年5月23日執行完畢（卷附前
    科表），被告於徒刑執行完畢後，5年內故意再犯本件有期
    徒刑以上之罪，檢察官於本院審理時，主張被告就本案所犯
    之罪為累犯，且為被告當庭所供承，應堪採認。至於檢察官
    雖主張應加重其刑，然檢察官未舉具體事由，且本院審酌構
    成累犯之前科素行資料，已列為量刑審酌之事由，對被告所
    負罪責予以評價，並無再重複依累犯評價加重之必要(重複
    評價禁止原則）。爰審酌被告已有多次酒後駕車前科紀錄（
    本院110年度交易字第1283號甫判處有期徒刑8月確定），明
    知酒精成分對人之意識、控制能力具有不良影響，超量飲酒
    後會導致對週遭事務之辨識及反應能力較平常狀況薄弱，因
    而酒後駕車在道路上行駛，對一般往來之公眾及駕駛人自身
    皆具有高度危險性，竟仍酒後騎乘機車，嗣經警攔查測得呼
    氣酒精濃度達每公升0.27毫克，漠視自己及公眾行之安全，
    自屬可議，惟念其未造成他人傷亡或車輛毀損等一切情狀，
    量處如主文所示之刑。
據上論斷，應依刑事訴訟法第273條之1第1項、第299條第1項前
段、第310條之2、第454條第2項，刑法第185條之3第1項第1款，
刑法施行法第1條之1，判決如主文。 　　
本案經檢察官董詠勝提起公訴，檢察官蘇聖涵到庭執行職務。
中　　華　　民　　國　　111 　年　　6 　　月　　23　　日
　　　　　　　　　刑事第八庭    法　官　郭瓊徽
以上正本證明與原本無異。
如不服本判決應於收受本判決後20日內向本院提出上訴書狀，並
應敘述具體理由。其未敘述上訴理由者，應於上訴期間屆滿後20
日內向本院補提理由書狀（均須按他造當事人之人數附繕本）「
切勿逕送上級法院」。 
                                書記官  王珮君
中　　華　　民　　國　　111 　年　　6 　　月　　23　　日
附錄
中華民國刑法第185條之3第1項
駕駛動力交通工具而有下列情形之一者，處3年以下有期徒刑，
得併科30萬元以下罰金：
一、吐氣所含酒精濃度達每公升零點二五毫克或血液中酒精濃度
    達百分之零點零五以上。
二、有前款以外之其他情事足認服用酒類或其他相類之物，致不
    能安全駕駛。
三、服用毒品、麻醉藥品或其他相類之物，致不能安全駕駛。
附件：
臺灣臺南地方檢察署檢察官起訴書
                                     111年度偵字第9600號
　　被　　　告　盧信成　男　43歲（民國00年0月00日生）
　　　　　　　　　　　　住臺南市○○區○○路000巷0號
　　　　　　　　　　　　國民身分證統一編號：Z000000000號
上列被告因公共危險案件，業經偵查終結，認為應提起公訴，茲
將犯罪事實及證據並所犯法條分敘如下：
　　　　犯罪事實
一、盧信成前因公共危險案件，經臺灣臺南地方法院以109年度
    交易字第24號判處有期徒刑6月確定，甫於民國110年8月21
    日執行完畢。仍未悔改，於111年4月8日11時30分駕車上路
    前之某時，在臺南市○○區○○路000巷0號住處，飲用高粱酒1
    瓶後，明知飲酒後已不得駕駛動力交通工具，仍騎乘車牌號
    碼000-000號重型機車上路。嗣於111年4月8日11時40分許，
    行經臺南市歸仁區大成路與崙頂街口，為警攔檢，並測得其
    吐氣所含酒精濃度達每公升0.27毫克，始悉上情。
二、案經臺南市政府警察局歸仁分局移送偵辦。
　　　　證據並所犯法條
一、上揭犯罪事實，業據被告盧信成於警詢及偵查中坦承不諱，
    復有酒精測定紀錄表、呼氣酒精測試器檢定合格證書影本、
    臺南市政府警察局舉發違反道路交通管理事件通知單等在卷
    可稽，是被告犯嫌應堪認定。
二、核被告所為，係犯刑法第185條之3第1項第1款之公共危險罪
    嫌。又被告前經法院判處有期徒刑以上之刑，有本署刑案資
    料查註紀錄表可參，其於5年內故意再犯本件有期徒刑以上
    之罪，為累犯，請依刑法第47條第1項規定加重其刑。
三、依刑事訴訟法第251條第1項提起公訴。
　  此　致
臺灣臺南地方法院
中　　華　　民　　國　 111　　年　　4 　　月　　28　　日
　　　　　　　　　　　　　　　檢　察　官  董詠勝
本件證明與原本無異　
中　　華　　民　　國　 111　　年　　5 　　月　　4 　　日
                              書記官   何 佩 樺
附錄本案所犯法條全文
中華民國刑法第185條之3
駕駛動力交通工具而有下列情形之一者，處 3 年以下有期徒刑
，得併科 30 萬元以下罰金：
一、吐氣所含酒精濃度達每公升零點二五毫克或血液中酒精濃度
    達百分之零點零五以上。
二、有前款以外之其他情事足認服用酒類或其他相類之物，致不
    能安全駕駛。
三、服用毒品、麻醉藥品或其他相類之物，致不能安全駕駛。
因而致人於死者，處 3 年以上 10 年以下有期徒刑，得併科 2
百萬元以下罰金；致重傷者，處 1 年以上 7 年以下有期徒刑，
得併科 1 百萬元以下罰金。
曾犯本條或陸海空軍刑法第 54 條之罪，經有罪判決確定或經緩
起訴處分確定，於十年內再犯第 1 項之罪因而致人於死者，處
無期徒刑或 5 年以上有期徒刑，得併科 3 百萬元以下罰金；致
重傷者，處 3 年以上 10 年以下有期徒刑，得併科 2 百萬元以
下罰金。